【裁判字號】    98,嘉簡,876
【裁判日期】    981014
【裁判案由】    賭博
【裁判全文】
臺灣嘉義地方法院刑事簡易判決         98年度嘉簡字第876號
公  訴  人  臺灣嘉義地方法院檢察署檢察官
被      告  庚○○
            甲○○
            壬○○
            丁○○
            乙○○
            己○○
            癸○○
                      5
            丙○○
            戊○○
            辛○○
上列被告等因賭博案件，經檢察官提起公訴（九十七年度偵字第
五○六九、五四六五、七三三五號）及臺灣臺南地方法院檢察署
檢察官移送併案審理（九十七年度偵字第一○四九一號），因被
告等自白犯罪，本院合議庭認為宜以簡易判決處刑，裁定逕以簡
易判決處刑，判決如下：
    主  文
甲○○共同犯圖利聚眾賭博罪，累犯，處有期徒刑肆月，如易科
罰金，以新臺幣壹仟元折算壹日，扣案如附表一、二所示之物沒
收。
庚○○、壬○○、乙○○、辛○○共同犯圖利聚眾賭博罪，各處
有期徒刑參月，如易科罰金，均以新臺幣壹仟元折算壹日，扣案
如附表一、二所示之物沒收。
丁○○、己○○、癸○○、丙○○、戊○○共同犯圖利聚眾賭博
罪，各處有期徒刑貳月，如易科罰金，均以新臺幣壹仟元折算壹
日，扣案如附表一、二所示之物沒收。
    犯 罪 事 實
一、甲○○曾因施用毒品案件，經臺灣高雄地方法院以九十四年
    度簡字第四○七○號判處有期徒刑二月確定，於民國九十四
    年九月二十九日易科罰金執行完畢。
二、緣陳文鑫、陳春成及謝銘原等三人（均另案審理）自八十九
    年間起至九十七年七月八日止，出資合夥經營賭博性電子遊
    戲場業。其等三人之賭博電玩設置總管理處在高雄市○○○
    路七八八巷四七號，並共同在嘉義市、臺南市、高雄縣及高
    雄市等地開設多家賭博性電子遊戲場，至九十七年七月八日
    遭查獲前，仍正常營業之分店計有：
    (一)址設嘉義市○○路四二四號一至二樓「東東電子遊戲場」
    （下稱「東東遊戲場」）、(二)臺南市○○路○段九四號一樓
    「永勝電子遊戲場」（下稱「永勝遊戲場」）、(三)高雄縣鳳
    山市○○路二九八號一樓「富山電子遊戲場」（下稱「富山
    遊戲場」）、(四)高雄市○○○路一二○號一樓「大亨電子遊
    戲場」（下稱「大亨遊戲場」）及(五)高雄市○○○路一二九
    號一樓「七星電子遊戲場」（下稱「七星遊戲場」）等五家
    賭博性電子遊戲場。陳文鑫為該合夥事業出資最多之大股東
    ，綜理合夥事業全部事務及帳務；陳春成掛名業務副總經理
    ，負責全權經營「富山遊戲場」、「七星遊戲場」及「大亨
    遊戲場」等三家分店業務；謝銘原掛名業務副總經理，負責
    全權經營「東東遊戲場」，並協助監管「永勝遊戲場」二家
    分店之營運。
三、庚○○、甲○○、壬○○、丁○○、乙○○、己○○、癸○
    ○、丙○○、戊○○及辛○○等均受僱於陳文鑫、陳春成及
    謝銘原等，庚○○、甲○○、壬○○、丁○○、乙○○、己
    ○○、癸○○、丙○○、戊○○及辛○○等人並與陳文鑫、
    陳春成、謝銘原、鄭伊雲、莊忠憲（鄭伊雲、莊忠憲均另案
    審理）、洪瑋澤、何佳臻及楊明彥（洪瑋澤、何佳臻及楊明
    均另案經臺灣臺南地方法院判決確定）等人共同基於賭博、
    意圖營利供給賭博場所及聚眾賭博之集合犯犯意聯絡，其中
    庚○○自八十八年間起受僱於陳文鑫、陳春成、謝銘原之前
    開電子遊藝場，擔任該前揭五家電子遊藝場之機檯研發維修
    技師，協助檢修機檯及調整出牌率，使五家之電子遊戲場均
    能獲利，且充任「永勝遊戲場」之登記負責人；甲○○曾於
    「大亨遊戲場」任職，嗣因故離職，復於九十六年七月間起
    至「永勝遊戲場」擔任協理之職務，協助負責經營；壬○○
    則自九十一年間起在「東東遊戲場」工作，嗣擔任該遊戲場
    之經理兼店長，並負責對外招募會員；丁○○自九十一、二
    年間起擔任「富山遊戲場」及「大亨遊戲場」二家電子遊藝
    場之會計人員，負責該二家電子遊藝場之作帳；乙○○自本
    院於九十一年三月十六日以九十年度簡字第三九七號判決乙
    ○○賭博罪有期徒刑五月確定後起至九十七年七月八日止，
    以每月一萬二千元之代價，擔任「東東遊戲場」之登記負責
    人；己○○自九十五年十月起至九十七年七月八日止；癸○
    ○自九十六年六月五日起至九十七年五月底止，二人均在「
    東東遊戲場」擔任主任幹部；丙○○自九十六年初起至九十
    七年三月十五日止，在「東東遊戲場」擔任主任幹部，為店
    內賭客以分數兌換現金；戊○○自九十六年十二月底起至九
    十七年五月底止，在「東東遊戲場」擔任開分助理；辛○○
    則自九十四年一月二十五日起至九十七年七月八日止，在「
    七星遊戲場」由助理升任至經理，為店內賭客以分數兌換現
    金。前揭五家電子遊藝場為公眾得出入之場所，分別擺設「
    七PK」、「超八」或「新超八」等賭博性電動機檯，招攬不
    特定多數賭客於各該遊藝場內賭博財物。其賭博之方式為賭
    客需經加入各該遊藝場成為會員，先於櫃臺以現金兌換等額
    之積分儲值卡，自行選定機檯投注，把玩機檯所得之積分，
    可向各分店之幹部兌換等額現金，兌換現金地點則由各分店
    之營業幹部或指定之助理員於廁所、庫房或遊藝場內特定之
    地點或引導至遊戲場外指定之地點兌換。嗣於九十七月七月
    八日，經臺灣嘉義地方法院檢察署檢察官指揮法務部調查局
    嘉義市調查站持本院核發之搜索票至上揭各遊戲場執行搜索
    ，並當場查獲如附表一、二所示之物，而循線查知上情。
四、證據及理由：
  (一)被告庚○○、甲○○、壬○○、丁○○、乙○○、己○○、
    癸○○、丙○○、戊○○及辛○○等人於本院之自白。
  (二)扣案如附表一、二所示之物。
  (三)按電子遊戲場業之經營，非僅「單純擺設」電子遊戲機具為
    已足，舉凡所擺設電子遊戲機具現場之管理及供顧客兌換代
    幣把玩等，均應屬經營行為之內。又電子遊戲機之程式，於
    設計之初即已隱含該遊戲機具有較高獲勝機率，已非純粹射
    倖性，此從經營者必須花費資金購買或租用遊戲機檯，並提
    供場所擺放而仍能獲利可明，是該等以擺設電子遊戲機聚眾
    賭博或提供該賭博場所之行為，亦同時具有營利之意圖。況
    證人謝銘原於本院審理時證稱：電子遊戲場會因營業需求而
    調整出牌比率，是股東分配由陳文鑫來判斷及決定調整出牌
    比率等語（見本院九十七年度訴字第八四二號卷三第十頁）
    ，另證人庚○○亦證述，其工作之一是負責調整電子遊戲機
    檯的出牌率，通常調整為百分之零點三，即平均每千元要獲
    利三元（見臺灣嘉義地方法院檢察署九十七年度他字第九一
    五卷第一○六、一一二頁），另由扣案之附表二編號73「開
    分洗分及賠率表」之內容觀之，被告等所經營之上揭電子遊
    戲場每日均會統計其賠率，由其數百日之統計中，僅二日賠
    率達百分之一百，平均賠率約百分之八十四至九十一等情，
    足見被告等人並非單純之賭博行為，其等所經營之電子遊戲
    機，為獲得利益而調整機檯出牌之比率，其等實具有營利之
    意圖甚明，被告等之賭博、意圖營利供給賭博場所及聚眾賭
    博等犯行，均事證明確，應堪認定。
五、論罪科刑：
  (一)核被告等所為，均係犯刑法第二百六十六條第一項前段賭博
    罪、第二百六十八條前段之意圖營利供給賭博場所罪，以及
    同條後段之意圖營利聚眾賭博罪。另刑事法若干犯罪行為態
    樣，本質上原具有反覆、延續實行之特徵，立法時既予特別
    歸類，定為犯罪構成要件之行為要素，則行為人基於概括之
    犯意，在密切接近之一定時、地持續實行之複次行為，倘依
    社會通念，於客觀上認為符合一個反覆、延續性之行為觀念
    者，於刑法評價上，即應僅成立一罪；學理上所稱「集合犯
    」之職業性、營業性或收集性等具有重複特質之犯罪均屬之
    ，例如經營、從事業務、收集、販賣、製造、散布等行為概
    念者是（最高法院九十六年度台上字第一七二號、九十六年
    度台上字第一五○○號判決意旨參照）；被告等於上揭犯罪
    時間，賭博、供給賭博場所、聚集賭客賭博，本質上具有反
    覆性，於刑法評價上，應認係集合犯，均僅成立一罪。被告
    等以一行為觸犯上開賭博、意圖營利供給賭博場所及意圖營
    利聚眾賭博罪三罪，為想像競合犯，應從情節較重之刑法第
    二百六十八條後段意圖營利聚眾賭博罪論處（最高法院七十
    九年度台非字第二百零六號裁決意旨參照）。
  (二)爰審酌被告等之智識程度，前科紀錄等素行，其等正值青、
    壯年，不思循正途賺取金錢，竟受僱於陳文鑫等人所經營之
    賭博性電子遊戲場，此等行為實係助長社會投機心態，及其
    等犯罪所得，暨其犯後坦承犯行，態度均佳等一切情狀，各
    量處如主文所示之刑，並均諭知易科罰金之折算標準，以資
    懲儆。
  (三)扣案如附表一所示之物，為當場賭博之器具與在賭檯或兌換
    籌碼處之財物應依刑法第二百六十六條第二項宣告沒收，另
    附表二所示之物，為共同被告陳文鑫、陳春成及謝銘原等人
    合資所有及另案之共同被告鄭伊雲所有，且均供犯罪所用之
    物，爰依刑法第三十八條第一項第二款予以宣告沒收。
六、依刑事訴訟法第四百四十九條第一項、第四百五十條第一項
    、第四百五十四條第二項，刑法第二十八條、第二百六十六
    條第一項前段、第二項、第二百六十八條、第五十五條、第
    四十一條第一項前段、第三十八條第一項第二款，刑法施行
    法第一條之一第一項、第二項前段，逕以簡易判決處刑如主
    文。
七、如不服本判決，應於判決送達後十日內，向本院提出上訴狀
    （須附繕本）。
中    華    民    國    98    年    10    月    14    日
                  嘉義簡易庭  法  官  陳仁智
上列正本證明與原本無異。
如不服本判決，應於判決送達後10日內向本院提出上訴狀（應附
繕本）。
中    華    民    國    98    年    10    月    14    日
                              書記官  李珈慧
附錄法條:
刑法第266條：
在公共場所或公眾得出入之場所賭博財物者，處一千元以下罰金
。但以供人暫時娛樂之物為賭者，不在此限。
當場賭博之器具與在賭檯或兌換籌碼處之財物，不問屬於犯人與
否，沒收之。
刑法第268條：
意圖營利，供給賭博場所或聚眾賭博者，處三年以下有期徒刑，
得併科三千元以下罰金。
附表一：
  ┌──┬─────────────┬────┬────────┬──────┬───┐
  │編號│物品名稱                  │數量    │所有人          │本院贓物庫原│備考  │
  │    │                          │        │                │編號        │      │
  ├──┼─────────────┼────┼────────┼──────┼───┤
  │ 1  │營收現金                  │新臺幣  │陳文鑫等人      │21          │      │
  │    │                          │41,100元│                │            │      │
  ├──┼─────────────┼────┼────────┼──────┼───┤
  │ 2  │永勝電子遊戲場賭博性遊戲機│二十台  │陳文鑫等人      │            │      │
  │    │台「滿天星」（含IC板）    │        │                │            │      │
  ├──┼─────────────┼────┼────────┼──────┼───┤
  │ 3  │東東電子遊戲場「超八」電子│十八台  │陳文鑫等人      │            │      │
  │    │遊戲機檯（含IC板）        │        │                │            │      │
  ├──┼─────────────┼────┼────────┼──────┼───┤
  │ 4  │東東電子遊戲場「金企鵝」電│十四台  │陳文鑫等人      │            │      │
  │    │子遊戲機檯（含IC板）      │        │                │            │      │
  ├──┼─────────────┼────┼────────┼──────┼───┤
  │ 5  │大亨電子遊戲場「超八I」（ │二十一台│陳文鑫等人      │            │      │
  │    │super8）電子遊戲機檯（含IC│        │                │            │      │
  │    │板）                      │        │                │            │      │
  ├──┼─────────────┼────┼────────┼──────┼───┤
  │ 6  │大亨電子遊戲場營業現金    │36,717元│陳文鑫等人      │            │      │
  ├──┼─────────────┼────┼────────┼──────┼───┤
  │ 7  │現金(七星店)              │13,036元│陳文鑫等人      │            │      │
  ├──┼─────────────┼────┼────────┼──────┼───┤
  │ 8  │七星店遊戲機檯(含IC板)    │二十七台│陳文鑫等人      │            │      │
  └──┴─────────────┴────┴────────┴──────┴───┘
附表二：
  ┌──┬─────────────┬────┬────────┬──────┬───┐
  │編號│物品名稱                  │數量    │所有人          │本院贓物庫原│備考  │
  │    │                          │        │                │編號        │      │
  ├──┼─────────────┼────┼────────┼──────┼───┤
  │ 1  │員工職前訓練資料          │十四頁  │陳文鑫等人      │2           │      │
  ├──┼─────────────┼────┼────────┼──────┼───┤
  │ 2  │常客簡介簿                │九頁    │陳文鑫等人      │7           │      │
  ├──┼─────────────┼────┼────────┼──────┼───┤
  │ 3  │客戶消費調查表            │四十一頁│陳文鑫等人      │8           │      │
  ├──┼─────────────┼────┼────────┼──────┼───┤
  │ 4  │會員名冊                  │一九六頁│陳文鑫等人      │9           │      │
  ├──┼─────────────┼────┼────────┼──────┼───┤
  │ 5  │機檯開分量表              │二頁    │陳文鑫等人      │10          │      │
  ├──┼─────────────┼────┼────────┼──────┼───┤
  │ 6  │「超八」機械資料表        │三十頁  │陳文鑫等人      │11          │      │
  ├──┼─────────────┼────┼────────┼──────┼───┤
  │ 7  │每月營收表（小表）        │八十五頁│陳文鑫等人      │12          │      │
  ├──┼─────────────┼────┼────────┼──────┼───┤
  │ 8  │分卡                      │三頁    │陳文鑫等人      │13          │      │
  ├──┼─────────────┼────┼────────┼──────┼───┤
  │ 9  │贈分券                    │六頁    │陳文鑫等人      │14          │      │
  ├──┼─────────────┼────┼────────┼──────┼───┤
  │ 10 │贈分券贈送登記表          │三十三頁│陳文鑫等人      │15          │      │
  ├──┼─────────────┼────┼────────┼──────┼───┤
  │ 11 │贈分券回收登記表          │四頁    │陳文鑫等人      │16          │      │
  ├──┼─────────────┼────┼────────┼──────┼───┤
  │ 12 │每月營收匯款存款憑條      │五頁    │陳文鑫等人      │17          │      │
  ├──┼─────────────┼────┼────────┼──────┼───┤
  │ 13 │幹部會議記錄              │九十三頁│陳文鑫等人      │20          │      │
  ├──┼─────────────┼────┼────────┼──────┼───┤
  │ 14 │合庫南興分行0000000000000 │一冊    │陳文鑫等人      │36          │      │
  │    │存摺                      │        │                │            │      │
  ├──┼─────────────┼────┼────────┼──────┼───┤
  │ 15 │大亨遊戲場會員名冊        │一冊    │陳文鑫等人      │38          │      │
  ├──┼─────────────┼────┼────────┼──────┼───┤
  │ 16 │大亨遊戲場會員名冊        │一冊    │陳文鑫等人      │39          │      │
  ├──┼─────────────┼────┼────────┼──────┼───┤
  │ 17 │大亨遊戲場會員名冊        │一冊    │陳文鑫等人      │40          │      │
  ├──┼─────────────┼────┼────────┼──────┼───┤
  │ 18 │大亨遊戲場會員名冊        │一冊    │陳文鑫等人      │41          │      │
  ├──┼─────────────┼────┼────────┼──────┼───┤
  │ 19 │大亨遊戲場會員名冊        │八頁    │陳文鑫等人      │161         │      │
  ├──┼─────────────┼────┼────────┼──────┼───┤
  │ 20 │會員點數記錄              │一頁    │陳文鑫等人      │42          │      │
  ├──┼─────────────┼────┼────────┼──────┼───┤
  │ 21 │會員連絡記錄表            │十二頁  │陳文鑫等人      │43          │      │
  ├──┼─────────────┼────┼────────┼──────┼───┤
  │ 22 │會員連絡記錄表            │十一頁  │陳文鑫等人      │44          │      │
  ├──┼─────────────┼────┼────────┼──────┼───┤
  │ 23 │營業支出記錄表（97.4-97.5 │十頁    │陳文鑫等人      │45          │      │
  │    │）                        │        │                │            │      │
  ├──┼─────────────┼────┼────────┼──────┼───┤
  │ 24 │營業支出記錄表（97.5-97.7 │十一頁  │陳文鑫等人      │46          │      │
  │    │）                        │        │                │            │      │
  ├──┼─────────────┼────┼────────┼──────┼───┤
  │ 25 │店內筆記資料              │一冊    │陳文鑫等人      │47          │      │
  ├──┼─────────────┼────┼────────┼──────┼───┤
  │ 26 │會員卡號登記表            │一冊    │陳文鑫等人      │48          │      │
  ├──┼─────────────┼────┼────────┼──────┼───┤
  │ 27 │點券及贈分廣告            │三頁    │陳文鑫等人      │49          │      │
  ├──┼─────────────┼────┼────────┼──────┼───┤
  │ 28 │客戶聯絡簿                │一冊    │陳文鑫等人      │51          │      │
  ├──┼─────────────┼────┼────────┼──────┼───┤
  │ 29 │服務櫃檯交接簿            │一冊    │陳文鑫等人      │52          │      │
  ├──┼─────────────┼────┼────────┼──────┼───┤
  │ 30 │客戶消費調查表            │一冊    │陳文鑫等人      │53          │      │
  ├──┼─────────────┼────┼────────┼──────┼───┤
  │ 31 │當日消費表                │一冊    │陳文鑫等人      │54          │      │
  ├──┼─────────────┼────┼────────┼──────┼───┤
  │ 32 │營業統計表                │一冊    │陳文鑫等人      │56          │      │
  ├──┼─────────────┼────┼────────┼──────┼───┤
  │ 33 │開分表                    │三冊    │陳文鑫等人      │58          │      │
  ├──┼─────────────┼────┼────────┼──────┼───┤
  │ 34 │會員名冊                  │三冊    │陳文鑫等人      │59          │      │
  ├──┼─────────────┼────┼────────┼──────┼───┤
  │ 35 │永勝會員名冊（一）        │一本    │陳文鑫等人      │61          │      │
  ├──┼─────────────┼────┼────────┼──────┼───┤
  │ 36 │永勝會員名冊（二）        │一本    │陳文鑫等人      │62          │      │
  ├──┼─────────────┼────┼────────┼──────┼───┤
  │ 37 │永勝會員名冊（三）        │一本    │陳文鑫等人      │63          │      │
  ├──┼─────────────┼────┼────────┼──────┼───┤
  │ 38 │永勝會員名冊（四）        │一本    │陳文鑫等人      │64          │      │
  ├──┼─────────────┼────┼────────┼──────┼───┤
  │ 39 │永勝會員名冊（五）        │一本    │陳文鑫等人      │65          │      │
  ├──┼─────────────┼────┼────────┼──────┼───┤
  │ 40 │永勝會員名冊（六）        │一本    │陳文鑫等人      │66          │      │
  ├──┼─────────────┼────┼────────┼──────┼───┤
  │ 41 │永勝會員名冊（七）        │一本    │陳文鑫等人      │67          │      │
  ├──┼─────────────┼────┼────────┼──────┼───┤
  │ 42 │永勝會員名冊（八）        │一本    │陳文鑫等人      │68          │      │
  ├──┼─────────────┼────┼────────┼──────┼───┤
  │ 43 │永勝開分規則              │一本    │陳文鑫等人      │69          │      │
  ├──┼─────────────┼────┼────────┼──────┼───┤
  │ 44 │永勝說明事項              │一本    │陳文鑫等人      │70          │      │
  ├──┼─────────────┼────┼────────┼──────┼───┤
  │ 45 │永勝交接簿                │一本    │陳文鑫等人      │71          │      │
  ├──┼─────────────┼────┼────────┼──────┼───┤
  │ 46 │永勝6月份三班營運消費表   │一頁    │                │74          │      │
  ├──┼─────────────┼────┼────────┼──────┼───┤
  │ 47 │注意事項                  │二頁    │                │75          │      │
  ├──┼─────────────┼────┼────────┼──────┼───┤
  │ 48 │永勝電腦主機及電源線      │一部    │                │76          │      │
  ├──┼─────────────┼────┼────────┼──────┼───┤
  │ 49 │永勝500券登記簿           │一冊    │                │77          │      │
  ├──┼─────────────┼────┼────────┼──────┼───┤
  │ 50 │店務須知                  │一張    │陳文鑫等人      │79          │      │
  ├──┼─────────────┼────┼────────┼──────┼───┤
  │ 51 │班次常模分析表            │一張    │陳文鑫等人      │80          │      │
  ├──┼─────────────┼────┼────────┼──────┼───┤
  │ 52 │每班來客數表              │六張    │陳文鑫等人      │81          │      │
  ├──┼─────────────┼────┼────────┼──────┼───┤
  │ 53 │摸彩券兌換明細表          │十八張  │陳文鑫等人      │82          │      │
  ├──┼─────────────┼────┼────────┼──────┼───┤
  │ 54 │資訊班次彙總表            │一冊    │陳文鑫等人      │83          │      │
  ├──┼─────────────┼────┼────────┼──────┼───┤
  │ 55 │電玩機檯交班表            │十頁    │陳文鑫等人      │84          │      │
  ├──┼─────────────┼────┼────────┼──────┼───┤
  │ 56 │隨身碟                    │一支    │陳文鑫等人      │86          │      │
  ├──┼─────────────┼────┼────────┼──────┼───┤
  │ 57 │電腦                      │一部    │陳文鑫等人      │87          │      │
  ├──┼─────────────┼────┼────────┼──────┼───┤
  │ 58 │現金簿                    │一本    │陳文鑫等人      │89          │      │
  ├──┼─────────────┼────┼────────┼──────┼───┤
  │ 59 │現金簿                    │一本    │陳文鑫等人      │90          │      │
  ├──┼─────────────┼────┼────────┼──────┼───┤
  │ 60 │現金簿                    │一本    │陳文鑫等人      │91          │      │
  ├──┼─────────────┼────┼────────┼──────┼───┤
  │ 61 │現金簿                    │一本    │陳文鑫等人      │92          │      │
  ├──┼─────────────┼────┼────────┼──────┼───┤
  │ 62 │現金簿                    │一本    │陳文鑫等人      │93          │      │
  ├──┼─────────────┼────┼────────┼──────┼───┤
  │ 63 │帳冊                      │一本    │陳文鑫等人      │94          │      │
  ├──┼─────────────┼────┼────────┼──────┼───┤
  │ 64 │現金簿                    │一本    │陳文鑫等人      │95          │      │
  ├──┼─────────────┼────┼────────┼──────┼───┤
  │ 65 │現金帳                    │一本    │陳文鑫等人      │96          │      │
  ├──┼─────────────┼────┼────────┼──────┼───┤
  │ 66 │現金帳                    │一本    │陳文鑫等人      │97          │      │
  ├──┼─────────────┼────┼────────┼──────┼───┤
  │ 67 │帳冊                      │一本    │陳文鑫等人      │98          │      │
  ├──┼─────────────┼────┼────────┼──────┼───┤
  │ 68 │帳冊                      │一本    │陳文鑫等人      │99          │      │
  ├──┼─────────────┼────┼────────┼──────┼───┤
  │ 69 │帳冊                      │一本    │陳文鑫等人      │100         │      │
  ├──┼─────────────┼────┼────────┼──────┼───┤
  │ 70 │帳冊                      │一本    │陳文鑫等人      │101         │      │
  ├──┼─────────────┼────┼────────┼──────┼───┤
  │ 71 │存摺（永勝電子遊戲場）    │一本    │陳文鑫等人      │108         │      │
  ├──┼─────────────┼────┼────────┼──────┼───┤
  │ 72 │鄭伊雲存摺                │四本    │陳文鑫等人      │109         │      │
  ├──┼─────────────┼────┼────────┼──────┼───┤
  │ 73 │日記帳                    │一本    │陳文鑫等人      │114         │      │
  ├──┼─────────────┼────┼────────┼──────┼───┤
  │ 74 │月營業表                  │五頁    │陳文鑫等人      │115         │      │
  ├──┼─────────────┼────┼────────┼──────┼───┤
  │ 75 │開分洗分及賠率表          │一本    │陳文鑫等人      │116         │      │
  ├──┼─────────────┼────┼────────┼──────┼───┤
  │ 76 │雜記                      │一本    │陳文鑫等人      │118         │      │
  ├──┼─────────────┼────┼────────┼──────┼───┤
  │ 77 │開分洗分日營業額表        │四頁    │陳文鑫等人      │119         │      │
  ├──┼─────────────┼────┼────────┼──────┼───┤
  │ 78 │陳文鑫等人及陳文鑫等人使用│二片    │陳文鑫等人      │123         │      │
  │    │碟片                      │        │                │            │      │
  ├──┼─────────────┼────┼────────┼──────┼───┤
  │ 79 │程式版本1102檯號統計表    │二頁    │陳文鑫等人      │125         │      │
  ├──┼─────────────┼────┼────────┼──────┼───┤
  │ 80 │機檯營運日報表            │二十八頁│陳文鑫等人      │127         │      │
  ├──┼─────────────┼────┼────────┼──────┼───┤
  │ 81 │永勝小表                  │二頁    │陳文鑫等人      │130         │      │
  ├──┼─────────────┼────┼────────┼──────┼───┤
  │ 82 │E支出9707（七星店97年7月份│四頁    │陳文鑫等人      │132         │      │
  │    │支出日記帳）              │        │                │            │      │
  ├──┼─────────────┼────┼────────┼──────┼───┤
  │ 83 │E支出9706（七星、東東、永 │十三頁  │陳文鑫等人      │134         │      │
  │    │勝店97年6月份支出日記帳） │        │                │            │      │
  ├──┼─────────────┼────┼────────┼──────┼───┤
  │ 84 │9707（東東等店97年7月份營 │一頁    │陳文鑫等人      │144         │      │
  │    │運統計表）                │        │                │            │      │
  ├──┼─────────────┼────┼────────┼──────┼───┤
  │ 85 │9707（東東等店97年7月份營 │一頁    │陳文鑫等人      │145         │      │
  │    │運統計表）                │        │                │            │      │
  ├──┼─────────────┼────┼────────┼──────┼───┤
  │ 86 │電腦磁片                  │七片    │陳文鑫等人      │152         │      │
  ├──┼─────────────┼────┼────────┼──────┼───┤
  │ 87 │東東電子遊戲場現場監錄錄影│五捲    │陳文鑫等人      │153         │      │
  │    │帶                        │        │                │            │      │
  ├──┼─────────────┼────┼────────┼──────┼───┤
  │ 88 │東東電子遊戲場現場監錄錄影│十一捲  │陳文鑫等人      │154         │      │
  │    │帶                        │        │                │            │      │
  ├──┼─────────────┼────┼────────┼──────┼───┤
  │ 89 │七星電子遊戲場現場監錄記憶│八片    │陳文鑫等人      │155         │      │
  │    │卡                        │        │                │            │      │
  ├──┼─────────────┼────┼────────┼──────┼───┤
  │ 90 │監視錄影帶                │十捲    │陳文鑫等人      │156         │      │
  ├──┼─────────────┼────┼────────┼──────┼───┤
  │ 91 │富王電子遊戲場現場監錄記憶│七片    │陳文鑫等人      │157         │      │
  │    │卡                        │        │                │            │      │
  ├──┼─────────────┼────┼────────┼──────┼───┤
  │ 92 │3902c998隨身碟            │一支    │陳文鑫等人      │158         │      │
  ├──┼─────────────┼────┼────────┼──────┼───┤
  │ 93 │970708客人出入單          │一張    │陳文鑫等人      │            │      │
  ├──┼─────────────┼────┼────────┼──────┼───┤
  │ 94 │伍慶輝所有積分點數卡 (5 點│一張    │伍慶輝          │            │      │
  │    │)                         │        │                │            │      │
  ├──┼─────────────┼────┼────────┼──────┼───┤
  │ 95 │七星娛樂廣場積分點數卡 (1 │四十三張│陳文鑫等人      │            │      │
  │    │點)                       │        │                │            │      │
  ├──┼─────────────┼────┼────────┼──────┼───┤
  │ 96 │七星娛樂廣場積分點數卡 (5 │十九張  │陳文鑫等人      │            │      │
  │    │點)                       │        │                │            │      │
  ├──┼─────────────┼────┼────────┼──────┼───┤
  │ 97 │七星娛樂廣場積分點數卡 (10│五十二張│陳文鑫等人      │            │      │
  │    │點)                       │        │                │            │      │
  ├──┼─────────────┼────┼────────┼──────┼───┤
  │ 98 │七星娛樂廣場積分點數卡 (50│十三張  │陳文鑫等人      │            │      │
  │    │點)                       │        │                │            │      │
  ├──┼─────────────┼────┼────────┼──────┼───┤
  │ 99 │店內監錄系統主機          │一台    │陳文鑫等人      │            │      │
  ├──┼─────────────┼────┼────────┼──────┼───┤
  │100 │員工守則                  │一本    │陳文鑫等人      │            │      │
  └──┴─────────────┴────┴────────┴──────┴───┘


司法院資訊處製作；財團法人民間司法改革基金會備份。
